【裁判字號】    97,交聲,2696
【裁判日期】    971009
【裁判案由】    聲明異議
【裁判全文】
臺灣臺中地方法院交通事件裁定    97年度交聲字第2696號
原處分機關  交通部公路總局臺中區監理所豐原監理站
異  議  人
即受處分人  甲○○
上列受處分人因違反道路交通管理處罰條例案件，對於交通部公
路總局臺中區監理所豐原監理站民國97年8月26日所為之處分（
豐監稽違字第裁63－G6FA22357號），聲明異議，本院裁定如下
：
    主  文
異議駁回。
    理    由
一、原處分機關意旨略以：受處分人甲○○於民國95年7月10日
    上午6時54分許，駕駛車號4019－NW號自用小客車，在臺中
    市○○路因「在禁止臨時停車處所停車」違規，為臺中市警
    察局第六分局以中市警交字第G6FA22357號違反道路交通管
    理事件通知單舉發。受處分人甲○○係違反道路交通管理處
    罰條例第56條第1項第1款規定，因逾期未到案，該站遂於97
    年8月26日逕行裁決，裁處罰鍰新臺幣（下同）1200元，於
    法並無不合等語。
二、受處分人異議意旨略以：異議人即受處分人甲○○於95年7
    月10日因違規停車並遭拖吊，其已於規定之期限內繳納罰款
    ，並將車輛取回。案經2年再度接獲本案罰單，顯違反一事
    不二罰原則。而其於97年9月1日收受裁決書，爰聲明異議等
    語。
三、按處理違反道路交通管理事件，有關文書送達之程序，準用
    行政程序法送達之規定，違反道路交通管理事件統一裁罰標
    準及處理細則第5條定有明文。而行政程序法中對於文書送
    達，於應受送達人之住居所、事務所或營業所為之。但在行
    政機關辦公處所或他處會晤應受送達人時，得於會晤處所為
    之；於應送達處所不獲會晤應受送達人時，得將文書付與有
    辨別事理能力之同居人、受僱人或應送達處所之接收郵件人
    員，行政程序法第72條第1項、第73條第1項亦有明文。又受
    處分人不服道路交通管理處罰條例第8條主管機關所為之處
    罰，得於接到裁決書之翌日起20日內，向管轄地方法院聲明
    異議；依道路交通管理處罰條例第87條規定向管轄法院聲明
    異議之期間，自裁決送達之翌日起算，並得依法扣除在途期
    間及聲請回復原狀；交通法庭認聲明異議不合法律上之程式
    或其異議權已喪失者，應以裁定駁回之，為道路交通管理處
    罰條例第87條第1項、道路交通案件處理辦法第12條、第18
    條前段復有明文。經查：
(一)、原處分機關以受處分人甲○○於95年7月10日上午6時54分許
    ，駕駛車號4019－NW號自用小客車，在臺中市○○路因「在
    禁止臨時停車處所停車」違規，被臺中市警察局第六分局依
    違反道路交通管理處罰條例第56條第1項第1款規定舉發。受
    處分人未依同條例第9條規定，於指定應到案日期繳納罰鍰
    或陳述意見，原處分機關依同條例第9條後段規定，裁決如
    豐監稽違字第裁63－G6FA22357號裁決書，並於97年8月27日
    ，將裁決書交郵政機關郵寄受處分人之戶籍地即臺中縣潭子
    鄉○○路○段33巷117弄9號，因不獲會晤應受送達人時，而
    將文書付與應送達處所之接收郵件人員許世銘簽收等情，有
    原處分機關豐監稽違字第裁63－G6FA22357號裁決書影本1份
    、豐原監理站送達證書影本1份在卷可稽。
(二)、受處分人係58年6月9日出生，自90年3月22日起，即設籍在
    臺中縣潭子鄉○○路○段33巷117弄9號等情，有受處分人之
    個人基本資料查詢結果在卷可按。可見，受處分人設籍該處
    已逾7年，該處為受處分人生活重心所在，並無廢棄戶籍地
    為住所地之意，其戶籍地及住所地，均在上址無誤。而依行
    政程序法第73條第1項之送達，於文書付與應送達處所之接
    收郵件人員許世銘時，即已發生送達之效力，至許世銘何時
    將文書轉交應受送達人，對已生之合法送達效力不受影響。
    又據法院訴訟當事人在途期間標準第4條第1項第1款規定，
    當事人非居住於處罰機關所在之鄉、鎮、市（包括縣轄市、
    省轄市及院轄市），但居住於受理聲明異議案件法院之管轄
    區域者，依法院訴訟當事人在途期間標準第2條第1款中之「
    地方法院在途期間」欄所載日數，扣除在途期間。原處分機
    關址設臺中縣豐原市內，而受處分人之戶籍則在臺中縣潭子
    鄉○○路○段33巷117弄9號，依上開標準，應扣除在途期間
    3日。上開裁決書於97年8月27送達生效，故異議期間應自送
    達之翌日（8月28日）起算20日，並扣除在途期間3日，則其
    聲明異議之法定期間末日應為97年9月19日。惟受處分人遲
    至97年9月22日（同年9月20及21日為例假日）始向交通部公
    路總局臺中區監理所豐原監理站遞狀聲明異議，有交通部公
    路總局臺中區監理所豐原監理站收文章在卷可憑，是其聲明
    異議顯已逾20日之法定期間，且無從補正。從而，受處分人
    之異議不合法律上之程式，揆諸上開規定，自應予駁回。
據上論斷，應依道路交通管理處罰條例第87條第2項、道路交通
案件處理辦法第18條前段，裁定如主文。
中    華    民    國    97    年    10    月    9     日
                  交通法庭    法  官  簡源希
上為正本係照原本作成。
如不服本裁定，應於送達後5日內，向本院提出抗告狀。
                              書記官  黃雅青
中    華    民    國    97    年    10    月    9     日


司法院資訊處製作；財團法人民間司法改革基金會備份。
